Inventaris van het archief van het Nederlands Olympisch Comité, Nederlandse Sport Federatie (NOC*NSF), (1987) 1993-2000
Nationaal Archief, Den Haag
Nederlands Olympisch Comité, Nederlandse Sport Federatie (NOC*NSF)
NOC*NSF
1993-2007
I84
9.50 meter; 760 inventarisnummers.
Normale geschreven, getypte en gedrukte documenten, geen bijzondere handschriften. (dit kan uiteraard variëren per archief)
Nationaal Archief, Den Haag
(verplicht, elke archiefvormer/archiefvormersoort indien van toepassing apart te beschrijven en wel als volgt:) Nederlands Olympisch Comité* Nederlandse Sport Federatie (NOC*NSF), 1993-2000
Fair Play Club, 1983-1989
Stichting Fair Play Club, 1989-1994
Stichting Fair Play Nederland, 1994-1997
Stichting Sport Tolerantie en Fair Play Nederland, 1997-2000
[beknopte samenvatting van de inhoud van het archief]
Archiefvorming
Geschiedenis van de archiefvormer
NOC*NSF is de bundeling van de georganiseerde sport in Nederland. NOC*NSF ontstond als nationale sportkoepel in 1993, na een fusie tussen het Nationaal Olympisch Comité (NOC) en de Nederlandse Sport Federatie (NSF). Anno 2009 zijn bij NOC*NSF circa negentig landelijke sportorganisaties aangesloten. Die vertegenwoordigen samen ruim 28.000 verenigingen met in totaal zo’n 4,9 miljoen sporters.
Aan het hoofd van NOC*NSF, waar circa125 mensen werken, staat de Algemene Vergadering. Het beleid wordt op hoofdlijnen vastgesteld door het bestuur. Het kantoor van NOC*NSF staat op het Nationaal Sport Centrum Papendal, gemeente Arnhem. NOC*NSF richt zich op zowel de breedtesport als topsport en is verantwoordelijk voor uitzending van de Nederlandse ploeg naar de Olympische Spelen en de Paralympics.
Geschiedenis van het archiefbeheer
De verwerving van het archief
Het archief is door schenking verworven.
Inhoud en structuur van het archief
15.07; 2.19
Inhoud
Het archief van NOC*NSF beslaat de periode 1993 tot 2000.
Het toegevoegd archief Fair Play beslaat de periode 1983 tot 2000.
Het archief van NOC*NSF is onderverdeeld in zes groepen:
Algemeen historisch NOC*NSF
Olympische Spelen
Thematisch
Publicaties NOC*NSF
Publicaties Body of Knowledge en
Fair Play
Binnen deze groepen zijn de archiefeenheden meestal alfabetisch op trefwoord geordend. Uitzonderingen op deze regel worden hierna per groep vermeld.
Algemeen historisch NOC*NSF. Dit deel bevat archiefstukken over vergaderingen, organisatie van de vereniging en bestuursaangelegenheden. De kern van dit gedeelte historisch gedeelte vormen notulen en jaarverslagen.
Olympische Spelen. NOC*NSF is verantwoordelijk voor de uitzending van Nederlandse sporters naar de Olympische Spelen. De archiefstukken zijn chronologisch per Spelen geordend: eerst Lillehammer (1994), dan Atlanta (1996), Nagano (1998) en tenslotte enkele mappen over de voorbereiding op Sydney (2000). De archiefstukken bevatten informatie over accreditatie, reis, verblijf en huldiging van Nederlandse Olympiërs. Interessant zijn ook de verslagen van de Chef de Missions.
Thematisch. Dit gedeelte is onderverdeeld in de volgende thema’s: Internationale Zaken; Overheid en Politiek; Public Relations, communicatie en marketing; Sportfinanciering; Sport en Gezondheid; Sportontwikkeling (Breedtesport) en Topsport. Deze indeling volgt in grote lijnen de verschillende werkvelden van NOC*NSF. Publicaties NOC*NSF. Deze eigen publicaties van de sportkoepel zijn zeer divers wat betreft vorm (rapporten, boeken, tijdschriften, brochures en dergelijke) en inhoud. De inhoud varieërt van informatie over vrouw en sport, sport en verzekering tot een sportevenementenkalender. De ordening van deze publicaties is asystematisch.
Body of Knowledge. Apart ondergebracht zijn de publicaties van het project Body of Knowlodge (BOK). Dit zijn rapporten die verslag uitbrengen van praktijkgericht topsportonderzoek. Deze publicaties zijn chronologisch geordend.
Fair Play. Het laatste deel betreft een zogeheten toegevoegd archief over het onderwerp Fair Play. In de periode 1999-2000 kreeg NOC*NSF de regie over het Fair Play-beleid in de Nederlandse sport. Als gevolg hiervan werden ook de archieven van organisaties die zich tot dan toe met Fair Play bezig hadden gehouden toegevoegd aan het NOC*NSF archief.
Fair Play gaat over respect en sportiviteit in de sport. In de jaren tachtig van de twintigste eeuw ontstonden diverse initiatieven op dit gebied. De Nederlandse Sport Federatie organiseerde in 1984 een studiedag over jeugdsport en Fair Play en bracht in 1987 een Fair Play schoolagenda op de markt. Inmiddels was het idee van Fair Play in de sport opgepakt door de Nederlandse Culturele Sportbond, de Nederlandse Christelijke Sport Unie en het Nederlands Handbal Verbond. Er werd een vereniging opgericht: de Fair Play Club Nederland (1983). In 1989 werd de vereniging omgezet in de Stichting Fair Play Club Nederland. In 1994 veranderde de stichting van naam in Stichting Fair Play Nederland. Uiteindelijk werd de naam Stichting Sport Tolerantie en Fair Play Nederland. Bekend werd de actie Fair Play scoort altijd, een meerjarige campagne gericht op jeugd in de leeftijd van 9 tot 16 jaar.
Aanwijzingen voor de gebruiker
Openbaarheidsbeperkingen
Volledig openbaar.
Materiële beperkingen
Het archief kent geen beperkingen voor het raadplegen van stukken als gevolg van slechte materiële staat.
Aanvraaginstructie
Openbare archiefstukken kunnen online worden aangevraagd en gereserveerd. U kunt dit ook via de terminals in de studiezaal van het Nationaal Archief doen. Om te kunnen reserveren dient u de volgende stappen te volgen:
U maakt een profiel aan op www.gahetna.nl, en logt vervolgens in
Via de archiefinventaris (alleen de beschrijvingen met rode nummers) selecteert u het gewenste archiefstuk door op de knop 'Reserveren' te klikken
In het volgende scherm geeft u aan op welke dag u het archiefstuk wilt inzien
Indien u zich bevindt in de studiezaal en een tafelnummer heeft ontvangen kunt u dit nummer vermelden. Als u geen tafelnummer heeft kunt u tafelnummer 777 laten staan
Vervolgens bevestigt u uw reservering door deze te versturen.
Verwant materiaal
Beschikbaarheid van kopieën
De inventarisnummers van dit archief zijn niet in kopievorm beschikbaar.
Beschrijving van de series en archiefbestanddelen
- Algemeen historisch, I
  - Vergaderingen, organisatie van de vereniging en bestuursaangelegenheden
    - Aanvraag lidmaatschap - correspondentie, 1998; 1
    - Actie 10 voor 5 Kortingskaart - correspondentie, nieuwsbrief, overeenkomsten, promotiemateriaal, 1993-1995; 2
    - Actie Sportkas (Actie Clubkas) - correspondentie, tekst vonnis, 1996; 3
    - Algemene Voorwaarden NOC*NSF - rapport, 1996; 4
    - Algemene Ledenvergadering - notulen, agenda's en bijlagen, 1993-1999; 5-21
      - november 1993, 5
      - januari 1994, 6
      - mei 1994, 7
      - november 1994, 8
      - 10 mei 1995, 9
      - 23 mei 1995, 10
      - oktober 1995, 11
      - mei 1996, 12
      - november 1996, 13
      - mei 1997, 14
      - november 1997, 15
      - mei 1998, 16
      - juni 1998, 17
      - november 1998, 18
      - februari 1999, 19
      - mei 1999, 20
      - november 1999, 21
    - Bestuur, Correspondentie Uitgaande Post - correspondentie, 1996; 22
    - Bestuur, Retraite - agenda, verslagen, 1996; 23
    - Bestuurscommissies, samenstelling bestuurscommissies - folder plus bijlage, z.j. [1996]; 24
    - Bestuursstukken - notulen plus bijlagen, juni 1993-augustus 1993; 25
    - Bestuursstukken - correspondentie, 1994; 26
    - Bestuursstukken - correspondentie, c.v.'s, 1994-1995; 27
    - Bestuursstukken - notitie, 1995; 28
    - Bestuursstukken - adreslijsten, overzicht bondenportefeuilles, correspondentie, 1996; 29
    - Bestuursstukken - correspondentie, 1998; 30
    - Bestuursleden, Gerrit de Boer - correspondentie, 1996; 31
    - Bestuursleden, Anton Geesink - correspondentie, 1993-1996; 32
    - Bestuursleden, Anton Geesink - correspondentie, 1996; 33
    - Bestuursleden, Anton Geesink - correspondentie, 1998; 34
    - Bestuursleden, Anton Geesink - correspondentie005, 1999; 35
    - Bestuursleden, Anton Geesink - correspondentie, beleidsplan, 1997; 36
    - Bestuursleden, Wouter Huibregtsen - correspondentie, 1996; 37
    - Bestuursleden, Wouter Huibregtsen - correspondentie, 1997; 38
    - Bestuursleden, Wouter Huibregtsen - correspondentie, documentatie, 1998; 39
    - Bestuursleden, Jan Loorbach en anderen - correspondentie, 1997; 40
    - Bestuursleden, Jan Loorbach en anderen - correspondentie, 1998; 41
    - Bestuursvergaderingen - agenda's, notulen en bijlagen, 1993-1999; 42-58
      - juni t/m september 1993, 42
      - oktober t/m december 1993, 43
      - januari t/m mei 1994, 44
      - juni t/m december 1994, 45
      - januari t/m juni 1995, 46
      - juli t/m december 1995, 47
      - januari t/m juni 1996, 48
      - juni t/m december 1996, 49
      - 1997, 50
      - januari t/m april 1998, 51
      - mei t/m 9 juli 1998, 52
      - 22 juli t/m september 1998, 53
      - oktober t/m december 1998, 54
      - januari t/m februari 1999, 55
      - maart t/m mei 1999, 56
      - juni t/m september 1999, 57
      - oktober t/m december 1999, 58
    - Buitengewone Ledenvergadering, februari, april en juni 1993; 59
    - Buitengewone Ledenvergadering, maart, april en juni 1996; 60
    - Buitengewone Ledenvergadering, december 1997; 61
    - Directie, Nieuwe directeur - persbericht, 1993; 62
    - Directieleden, Ben Verkerke - memo, c.v., 1998; 63
    - Directieleden, Ben Verkerke, Bas Vos - c.v., correspondentie, 1999; 64
    - Directieleden, Joop van der Reijden - correspondentie, 1999; 65
    - Europese Jeugd Olympische Dagen (EJOD) en Europese Jeugd Olympische Winter Dagen (EJWOD), 1993-1999; 66-90
      - Europese Jeugd Olympische Dagen (EJOD) - programma's 1993-1999, 66
      - Europese Jeugd Olympische Winter Dagen (EJOWD) Aosta, Smoelenboek Nederlands Jeugd Olympisch Team - boekje 1993, 67
      - Europese Jeugd Olympische Dagen (EJOD) Bath 1995, 68-77
        - EJOD Bath - Accreditatie, formulieren 1995, 68
        - EJOD Bath - Begroting / Pers 1995, 69
        - EJOD Bath - Documentatie 1995, 70
        - EJOD Bath - Evaluatie, verslag 1995, 71
        - EJOD Bath - Overdracht ploeg, lijst aanwezigen 1995, 72
        - EJOD Bath, Overleg NOC*NSF met sportbonden - verslagen 1995, 73
        - EJOD Bath - Programma, teksten 1995, 74
        - EJOD Bath, Smoelenboek Nederlands Jeugd Olympisch Team - boekje 1995, 75
        - EJOD Bath - Uitslagen, 76
        - EJOD Bath - Vlucht, 77
      - Europese Jeugd Olympische Winter Dagen (EJWOD) Andorra 1995, 78-83
        - EJOWD Andorra, Accreditatie - correspondentie, formulieren 1995, 78
        - EJOWD Andorra, Begroting / Reünie - correspondentie, begroting 1995, 79
        - EJOWD Andorra, Evaluatie - enquête, formulieren, verslag 1995, 80
        - EJOWD Andorra, Programma - programmaboekjes 1995, 81
        - EJOWD Andorra, Smoelenboek Nederlands Jeugd Olympisch Team1995, 82
        - EJOWD Andorra, Verslag - verslag 1995, 83
      - EJOD Lissabon - rapport 1997, 84
      - EJOWD Sundsvall, smoelenboek Nederlands Jeugd Olympisch Team 1997, 85
      - EJOD Esbjerg 1999 - correspondentie, rapport 1999, 86
      - EJOD Esbjerg 1999, Evaluatie - evaluatieformulier, correspondentie, lijst sporters 1999, 87
      - EJOD Esbjerg 1999 - documentatie, foto's 1999, 88
      - EJOD Esbjerg 1999, Resultaten - rapport 1999, 89
      - EJOD Esbjerg 1999 / EJOWD Poprad-Tatry, Smoelenboek Nederlands Jeugd Olympisch Team, 90
    - Fusie - rapport, tijdschrift - NOC*NSF Bundeling van en voor de sport, Nationaal Sport Magazine maart 1993, 91
    - Gay Games Amsterdam - correspondentie, 1998-1999; 92
    - Initiatiefgroep Sport en Samenleving, 1993-1997; 93-97
      - notulen, correspondentie 1993-1995, 93
      - verslagen, rapport 1996, 94
      - notulen 1997, 95
      - notulen 1998, 96
      - notulen 1999, 97
    - Interprovinciaal Orgaan Sport (IOS) - overeenkomst tussen NOC*NSF en IOS, 1994-1996; 98
    - Jaarekening over 1997-1998, 99
    - Jaarrekening 1998 plus accountantsverklaring, 1999; 100
    - Jaarverslag 1993-1999, 101
    - Koninklijk Huis - correspondentie, 102-105
      - 1991-1995, 102
      - 1996, 103
      - 1997, 104
      - 1998-1999, 105
    - Koninkrijksspelen - correspondentie, verslag, 1995-1997; 106
    - Koninkrijksspelen Aruba 1995 - rapport, 107
    - Koninkrijksspelen Aruba - informatie, rapport, 1995; 108
    - Koninkrijksspelen Sint Maarten 1999 - smoelenboek Nederlands Team, 109
    - Landelijk Contact (LC) / Vereniging Nederlandse Gemeenten (VNG), 1993-1998; 110-113
      - LC/VNG - corespondentie, notulen 1993, 110
      - LC/VNG Bestuurlijk overleg NOC*NSF met VNG en LC - notulen 1996, 111
      - LC/VNG - notulen 1997, 112
      - LC/VNG Bestuurlijk overleg - correspondentie, notulen 1998, 113
    - Ledenberaad Sportfinanciering - verslag, 1995; 114
    - Ledenberaad - verslag, oktober 1996; 115
    - Ledenpost, 1993-1997; 116-122
      - augustus - december 1993, 116
      - januari - augustus 1994, 117
      - januari - juni 1995, 118
      - juni - december 1995, 119
      - januari - maart 1997, 120
      - juni - oktober 1997, 121
      - oktober - december 1997, 122
    - Nationaal Sportcentrum Papendal (NSCP), Commissie van Advies - notulen, 1994 - februari 1995; 123
    - NSCP, Commissie van Advies en Toezicht / Raad van Comissarissen - notulen, 1997-1999; 124
    - Nederlandse Vereniging voor Sportpsychologie - correspondentie, verslag, 1995; 125
    - Nederlands Olympisch Fonds (NOF), 1994-1995; 126-129
      - Bestuursvergaderingen NOF - notulen 1994, 126
      - Bestuursstukken NOF 1994, 127
      - Bestuursstukken NOF 1995, 128
      - Sportmarketing NOF - correspondentie, notitie 1993-1994, 129
    - Olympische beweging, Bestuurscommissie Olympische Beweging - notulen, rapport, 1993-1995; 130
    - Olympische Beweging, Bestuurscommissie - notulen met bijlagen, 1996; 131
    - Olympische Beweging, Kunst - uitnodiging, 1996; 132
    - Olympisch Museum - correspondentie, 1994; 133
    - Olympisch stadion Amsterdam - correspondentie, 1996; 134
    - Ondernemingsraad, 135-137
      - Ondernemingsraad - notulen 1997, 135
      - Ondernemingsraad - notulen, correspondentie 1998, 136
      - Ondernemingsraad - notulen 1999, 137
    - Sportaccomodaties, Bestuurscommissie Sportaccommodaties - notulen, correspondentie, 1993-1995; 138
    - Sportaccommodaties, diversen - informatiemap beleid, uitnodiging afscheidscolloquium Piet van der Kruk, 1995-1998; 139
    - Sportbonden, Hoofden Bondsbureaus / Bondsdirecteurenoverleg, 1993-1999; 140-146
      - Sportbonden, Hoofden Bondsbureaus - notulen 1993-1994, 140
      - Sportbonden, Hoofden Bondsbureaus - notulen 1993-1995, 141
      - Sportbonden, Hoofden Bondsbureaus - verslagen 1995, 142
      - Sportbonden, Hoofden Bondsbureaus - agenda's, notulen 1996, 143
      - Sportbonden, Bondsdirecteurenoverleg - notulen 1997-1998, 144
      - Sportbonden, Bondsdirecteurenoverleg - notulen deel 11999, 145
      - Sportbonden, Bondsdirecteurenoverleg - notulen deel 21999 september t/m december, 146
    - Sportbonden, Grote Bonden / Hoofden Bondsbureaus (Grote Bonden) - notulen, 1994-1996; 147
    - Sportbonden Grote Bonden - agenda's, notulen, 1996; 148
    - Sportbonden, Grote Bonden - notulen, 1997; 149
    - Sportbonden, Grote Bonden - notulen, 1998-1999; 150
    - Sportbonden, Koninklijke Nederlandse Algemene Schermbond (KNAS) - correspondentie Kardolus, 1999; 151
    - Sportbonden, Koninklijke Nederlandse Schutters Associatie (KNSA) - correspondentie; Discriminatie niet-Nederlandse sporters bij deelname aan Nederlandse kampioenschappen, 1996; 152
    - Sportbonden, Koninklijke Nederlandse Voetbal Bond (KNVB) - verslag; Bestuurlijk overleg NOC*NSF en KNVB, 1995; 153
    - Sportbonden KNVB, 1996; 154
    - Sportbonden KNVB - correspondentie, notulen; Bestuurlijk overleg NOC*NSF en KNVB, 1998; 155
    - Sportbonden, Kleine Bonden-overleg (KleBo) - correspondentie, notulen, 1993-1995; 156
    - Sportbonden NebasNsg (Gehandicaptensport) - correspondentie, interne notities, 1996; 157
    - Sporterfgoed, Diversen - correspondentie, 1994; 158
    - Sporterfgoed, Sportgeschiedenis op internetsite NOC*NSF - correspondentie, notitie, 1999; 159
    - Sportkoepels overleg - notulen, 1996; 160
    - Sportkoepels - notulen, 1997; 161
    - Sportkoepels - notulen, 1998-1999; 162
    - Stichting voor de Wetenschap van de Lichamelijke Opvoeding en Sport - verslag, correspondentie, 1993-1994; 163
    - Universiade Fukuoka 1995 / Universiade Mallorca 1999 - verslag, 1995-1999; 164
    - Verzilveren van goud - correspondentie, rapport, 1996; 165
    - Verbouwing - correspondentie, 1997; 166
    - Verbouwing - notulen, 1999; 167
    - Voorzittersoverleg, 1998; 168
    - World Games Den Haag 1999 - folder, 1993; 169
    - Werkgevers Organisatie Sport (WOS) - correspondentie, 1998; 170
- Olympische Spelen, II
  - Lillehammer 1994 Winterspelen, 1993-1994; 171-176
    - Ontvangst Olympische Ploeg - correspondentie 1994, 171
    - Overdracht Olympische Ploeg 10 januari 1994 - uitnodiging 1994, 172
    - Reis, voorbereiding - correspondentie 1993, 173
    - Reis, vlucht - faxen 1994, 174
    - Smoelenboek Nederlandse Olympische Ploeg, 175
    - Varia - rapport, verslag Chef de Mission, programmaboekje 1994, 176
  - Olympische Spelen Atlanta 1996 Zomerspelen, 1993-1996; 177-196
    - Correspondentie 1996, 177
    - Verslag 1996, 178
    - Accreditaties, handleiding, formulieren 1995-1996, 179
    - Evaluatie - rapporten 1996, 180
    - Kwalificatie - persberichten, Besluiten Bestuurscommissie Topsport over kwalificatie 1996, 181
    - Kwalificatie en limieten - verslag, rapport 1994-1995, 182
    - Ontvangst Olympische Ploeg - draaiboek 1996, 183
    - Overeenkomst - Samenwerking topsporters, sportbonden en NOC*NSF 1996, 184
    - Persconferentie - correspondentie, uitnodiging, presentielijst 1993, 185
    - Rapport Organisatie Comité - correspondentie, rapport 1994-1996, 186
    - Receptie NOC*NSF - correspondentie, lijst genodigden receptie 18 juli 1996 Atlanta 1996, 187
    - Smoelenboek The Netherlands Olympic Team plus ansichtkaarten (kraskaarten) 1996, 188
    - Vervoer / Programma 1994-1996, 189
    - Veiligheid - rapport 1996, 190
    - Voorbereiding - correspondentie 1995, 191
    - (Beach) volleybal - boek, rapport, Teambook, Volleybal / Kort geding beachvolleyballers Klok en v.d. Kuip versus NOC*NSF; 192
    - (Beach) volleybal - dossier 1996-1997, 193
    - (Beach) volleybal - dossier 1996-1997, 194
    - Wie vind je waar? - visitekaartje 1996, 195
    - Zeilen - Rapport Watersportverbond 1995-1996, 196
  - Olympische Spelen Nagano 1998 Winterspelen, 1996-1998; 197-205
    - Chef de Mission Ard Schenk - interne notitie 1996, 197
    - Draaiboek / Persreis - verslag, rapport 1997-1998, 198
    - Programma - programmaboekje 1998, 199
    - Smoelenboek The Netherlands Olympic Team (NOC*NSF publicatienummer 384), Informatiegids Nagano (NOC*NSF publicatienummer 374) 1998, 200
    - Verblijf / Vlucht - lijsten vluchtgegevens 1998, 201
    - Voorbereiding - rapport, kaart, stageverslag 1998, 202
    - Telefoon - telefoonkaarten 1998, 203
    - Nagano News - tijdschrift 1997, 204
    - Olympisch IJsgala - correspondentie, programma Huldiging Nederlandse Olympiërs 1998, 205
  - Olympische Spelen Sydney 2000 Zomerspelen, 1993-2000; 206-207
    - Nederlandse consulent in Australië - correspondentie 1993-1996, 206
    - Team de Mission, Presentatie Performance 2000 - memo, sheets 1997-1999, 207
- Thema's, III
  - Internationale Zaken
    - Association of European National Olympic Committees (AENOC) / European Olympic Committee (EOC) - correspondentie, 1993; 208
    - Bestuurscommissie Internationale Zaken, 209-215
      - Bestuurscommissie Internationale Zaken - notulen, beleidsnotitie 1994, 209
      - Bestuurscommissie Internationale Zaken - notulen 1995, 210
      - Bestuurscommissie Internationale Zaken 1995, 211
      - Bestuurscommissie Internationale Zaken - notulen 1995-1996, 212
      - Bestuurscommissie Internationale Zaken, Masterplan - verslagen, correspondentie, rapport 1996-1997, 213
      - Bestuurscommissie Internationale Zaken - notulen 1997, 214
      - Bestuurscommissie Internationale Zaken - notulen 1998, 215
    - Boycot Nigeria - correspondentie, 1995; 216
    - China, Reis - reisverslag, 1993-1995; 217
    - European Non-Governmental Sports Organisation (ENGSO), 1990-1997; 218-224
      - Landenrapport Nederland - rapporten 1990-1995, 218
      - Landenrapport Nederland - rapport 1996, 219
      - Landenrapport Nederland 1997, 220
      - Toespraken, teksten toespraken Wim de Heer 1993, 221
      - Werkgroep Zuid-Afrika - rapport 1996, 222
      - Workshop Papendal - verslag, correspondentie - 21 en 22 april 1994 1994, 223
      - Fair Play - verklaring 1994, 224
    - European Olympic Committee (EOC), 1995-1998; 225-228
      - EOC - verslag 1995, 225
      - EOC - verslag 1996, 226
      - EOC - correspondentie 1998, 227
      - EOC / European Sports Conference - persbericht, correspondentie, toespraak 1996, 228
  - European Sports Conference (ESC)
    - ESC Kandidatuur Nederland 1997 - verslag, 1993; 229
    - ESC Amsterdam - correspondentie, adreslijst, verslag, 1996; 230
    - ESC Amsterdam 1997 - uitnodigingen, aan- en afmeldingen, 231
    - ESC - correspondentie, 1997; 232
    - ESC - verslag, 1998; 233
    - Europees Parlement, Bezoek aan Nederlandse Europarlementariërs - verslag, 1996; 234
    - Europese Unie, Europese Commissie - correspondentie, 1995-1996; 235
    - Europese Unie, Verdrag van Maastricht - correspondentie, 1995; 236
    - Indonesië - correspondentie, 1996; 237
    - Internationale sportbestuurders Nederland, Bijeenkomst - formulieren, 1995; 238
    - Internationaal Olympisch Comité (IOC), 1994-1998; 239-244
      - Internationaal Olympisch Comité (IOC) - correspondentie 1994-1995, 239
      - 204 int 98 IOC, Centennial Olympic Congres - verslag Congres 100 jaar IOC 1994, 240
      - 205 int 98 IOC, Centennial Olympic Congres - gids Congres 100 jaar IOC 1994, 241
      - IOC, o.a. voorzitter Samaranch 1996, 242
      - IOC, Kandidatuur - kaart 1997, 243
      - IOC, correspondentie 1998, 244
    - Sports Coaches Out Reach (SCORE), Zuid-Afrika, 1993-1997; 245-256
      - SCORE, Zuid-Afrika - verslag, correspondentie, documentatie 1993-1996, 245
      - SCORE, Zuid-Afrika - correspondentie 1994-1995, 246
      - SCORE, Zuid-Afrika - 1995 - verslagen, 247
      - SCORE, Zuid-Afrika - verslag 1996, 248
      - SCORE, Zuid-Afrika, Bijeenkomsten in Nederland - lijsten van deelnemende organisaties 1996, 249
      - SCORE, Zuid-Afrika, Folder - folder 1996, 250
      - SCORE, Zuid-Afrika, Vrijwilligers - correspondentie Ger Wegener met Marije Dippel 1995, 251
      - SCORE, Zuid-Afrika, Vrijwilligers - lijsten, foto 1996, 252
      - SCORE, Zuid-Afrika, Vrijwilligers - contract 1997, 253
      - SCORE, Zuid-Afrika, Werkbezoeken - verslag 1993-1994, 254
      - SCORE, Zuid-Afrika - correspondentie 1997, 255
      - SCORE, Zuid-Afrika - correspondentie 1997, 256
    - 126 int98 Suriname - correspondentie, reisverslag, 1991-1998; 257
    - 100 int98 Zimbabwe, Project Mutare - correspondentie, 1993-1995; 258
    - 091 int98 Zuid-Afrika - correspondentie, rapport, 1993-1995; 259
    - 043 int98 Zuid-Afrika - reisverslag, toespraak, 1993-1995; 260
    - 102 int98 Zuid-Afrika, Werkbezoek - verslag, 1995; 261
  - Overheid en politiek
    - Eerste Kamer - correspondentie, 1995; 262
    - Kabinetsinformateurs - correspondentie, 1994; 263
    - Kansspelen - verslag, 1996; 264
    - Ministerie van Volksgezondheid, Welzijn en Sport, 1993-1999; 265-286
      - Ministerie VWS - correspondentie 1993-1995, 265
      - Ministerie VWS - correspondentie 1993, 266
      - Ministerie VWS, Begroting - correspondentie 1993-1994, 267
      - Ministerie VWS, Begroting - correspondentie 1995, 268